【裁判字號】    98,上易,496
【裁判日期】    980729
【裁判案由】    竊盜
【裁判全文】
臺灣高等法院臺南分院刑事判決         98年度上易字第496號
上  訴  人
即  被  告  乙○○
上列上訴人因竊盜案件，不服臺灣臺南地方法院九十八年度易字
第六五三號中華民國九十八年六月八日第一審判決（起訴案號：
臺灣臺南地方法院檢察署九十八年度偵字第五八三八號），提起
上訴，本院判決如下：
    主  文
上訴駁回。
    理  由
一、按刑事訴訟法第三百六十一條第一項規定「不服地方法院之
    第一審判決而上訴者，應向管轄第二審之高等法院為之。」
    ，而民國九十六年六月十五日修正，同年七月四日生效施行
    之同條第二項並規定「上訴書狀應敘述具體理由。」，此屬
    法律上應具備之程式。又同法第三百六十二條、第三百六十
    七條前段分別規定「原審法院認為上訴不合法律上之程式或
    法律上不應准許或其上訴權已經喪失者，應以裁定駁回之。
    」、「第二審法院認為上訴有第三百六十二條前段之情形者
    ，應以判決駁回之。」。而所謂不服第一審判決之「具體理
    由」，必係依據卷內既有訴訟資料或提出新事證，指摘或表
    明第一審判決有何採證認事、用法或量刑等足以影響判決本
    旨之不當或違法，而構成應予撤銷之具體事由，始克當之（
    例如：依憑證據法則具體指出所採證據何以不具證據能力，
    或依憑卷證資料，明確指出所為證據證明力之判斷如何違背
    經驗、論理法則）；倘僅泛言原判決認定事實錯誤、違背法
    令、量刑失之過重或輕縱，而未依上揭意旨指出具體事由，
    或形式上雖已指出具體事由，然該事由縱使屬實，亦不足以
    認為原判決有何不當或違法者（例如：對不具有調查必要性
    之證據，法院未依聲請調查亦未說明理由，或援用證據不當
    ，但除去該證據仍應為同一事實之認定），皆難謂係具體理
    由，俾與第二審上訴制度旨在請求第二審法院撤銷、變更第
    一審不當或違法之判決，以實現個案救濟之立法目的相契合
    ，並節制濫行上訴（最高法院九十七年度臺上字第八九二號
    刑事判決意旨參照）。
二、本件被告上訴意旨略以：被告於九十八年四月十六日因一時
    之貪念侵入被害人甲○○○位於臺南縣下營鄉中營村一一０
    三號之住處，雖屬不當，惟被告進入客廳時，屋內光線昏暗
    ，尚未打開抽屜，即為屋主由廚房至客廳發現。而事發當時
    ，被告深知犯下侵入民宅之錯誤行為，並未開脫逃離，誠願
    配合警方至現場調查，雖有警方屋內相片佐證，然因被告未
    著手於搜尋財物之犯行，故未有證據足堪認定被告之確切犯
    行。且本案被告因未致被害人財物損失，犯後深表悔意，配
    合警方調查，依刑法第三章第二十五條、第二十六條未遂犯
    之意，而宣判有期徒刑十個月，恐不符比例原則。又被告尚
    有身體狀況不佳之高堂老母，待被告早日服完刑期，返鄉奉
    養及償還鉅額房貸債務，被告雖有侵入民宅之不當行為，仍
    懇請法官體恤情、理、法之下，給予被告從輕量刑之機會云
    云。
三、經查，本件原判決認定上訴人即被告有原判決事實欄所載之
    犯行，業已敘明係依憑：被告於警詢、偵查及原審審理中所
    為之自白，並有證人即被害人甲○○○於警詢中所為之指述
    及現場照片四幀為證，認被告觸犯刑法第三百二十條第三項
    、第一項竊盜未遂罪，已說明其所憑證據及認定之理由，經
    核並無違反經驗及論理等證據法則。從形式上觀察，並無判
    決違背法令之情形存在。而量刑之輕重，係屬事實審法院得
    依職權自由裁量之事項，苟以被告之責任為基礎，復已斟酌
    刑法第五十七條各款所列情狀而為刑之量定，未逾越法定刑
    度，不容任意指為違法（最高法院九十六年台上字第七０一
    八號判決意旨參照）。本件原判決已敘明審酌被告前有多項
    竊盜前科，素行並非良好，而其正值盛年，不思以正當工作
    營生，竟趁被害人住處大門未上鎖之際，侵入他人住處竊取
    財物，危害民眾居家安全，且其甫因竊盜案件，經臺灣嘉義
    地方法院判處有期徒刑四月確定，竟於該案判決確定後未及
    三個月，再為本案竊盜犯行，顯屬不知悔改，惡性非輕；惟
    被告於本案尚未竊得任何財物，即為被害人察覺，未致被害
    人財物損失，且於被害人當場察覺其竊盜行為後，並未逃跑
    、抵抗，而停留於現場等待員警到場，犯後亦坦承犯行，態
    度良好等一切情狀，依累犯及未遂犯之規定先予加重再減輕
    其刑後，於法定刑內量處有期徒刑十月，其量刑亦稱允當，
    並無輕重相差懸殊等裁量權濫用之情形。被告之上訴意旨並
    未具體指摘原審判決關於認定事實、適用法律及量刑等事項
    ，究有何違法或不當之具體情形。揆諸上開說明，本件上訴
    未敘明具體理由，其上訴不合法律上程式，應予駁回，並不
    經言詞辯論為之。
四、依刑事訴訟法第三百六十七條前段、第三百七十二條，判決
    如主文。
中    華    民    國    98    年    7     月    29    日
                  刑事第六庭  審判長法  官  董武全
                                    法  官  曾文欣
                                    法  官  杭起鶴
以上正本證明與原本無異。
不得上訴。
                                    書記官  魏安里
中    華    民    國    98    年    7     月    29    日


司法院資訊處製作；財團法人民間司法改革基金會備份。
